—GABRIEL S. COLOMBO—

ANALISTA DE DADOS E DESENVOLVEDOR DE SOFTWARE

CONTATO

- **\(\sigma\)** +55 (61) 99433-9545
- github.com/gscolombo
- www.gscolombo.tech
- in linkedin.com/in/gabrielscdev

PERFIL

Com experiência de 3 anos em pesquisa em biotecnologia, desenvolvi sólidas habilidades em análise de dados e produção científica. Atualmente, sou graduando em engenharia de computação na Universidade de Brasília, com foco em especialização em ciência de dados.

Proficiente em Python, Typescript, C++, PHP e Excel. Experiência em desenvolvimento fullstack (Angular, React, Vue, Laravel, Wordpress, Django), análise de dados com Python (Pandas, Matplotlib, Seaborn) e produção de dashboards com PowerBI. Conhecimento em SQL (MySQL, PostgreSQL) e desenvolvimento de APIs.

Minhas *soft skills* incluem comunicação eficaz, trabalho colaborativo, bom relacionamento interpessoal, dedicação, proatividade e atenção aos detalhes.

HABILIDADES

- ANÁLISE DE DADOS
- PYTHON
- POWERBI
- EXCEL
- TYPESCRIPT
- HTML
- SCSS
- C++

EDUCAÇÃO

Engenharia de Computação

10/2022 – Cursando (4º semestre)

Ciências Biológicas

2016 - 2020

EXPERIÊNCIA

Desenvolvedor de Software

Liberty Health Tech

2023 - Atual

Contribuí com o desenvolvimento de sistemas para o gerenciamento de processos hospitalares, tanto pela correção de bugs quanto com a criação de telas. Trabalhei com desenvolvimento fullstack, com maior foco em front-end, utilizando Angular com Typescript e SCSS. No back-end, trabalhei com Laravel e PostgreSQL.

Bolsista PIBIC

Embrapa Agroenergia

2017 - 2020

Condução de pesquisa sob a orientação da Dr.ª Betania Quirino para busca e seleção de enzimas de interesse industrial na produção de bioinsumos a partir de biomassa vegetal, por meio do desenvolvimento de leveduras geneticamente modificadas.

CERTIFICADOS

Data Analysis with Python 🗹

FreeCodeCamp

Data Science: análise e visualização de dados

√3

Alura

PROJETOS SELECIONADOS

Análise exploratória com Jupyter e Python Pandas 🗹

 Meu primeiro contato com análise de dados com Python em curso introdutório na área da Alura.

Desafios do FreeCodeCamp de análise de dados com Python 🗹

 Série de desafios de análise de dados com Python para obtenção do certificado do FreeCodeCamp. Os problemas envolveram o uso de bibliotecas de análise de dados e matemática (Pandas, Scipy e Numpy) e visualização de dados com Matplotlib e Seaborn.

Modelo animado do Sistema Solar com Canvas API

• Modelo 2D animado do Sistema Solar desenvolvido com Javascript a api Canvas.